臺北高等行政法院裁定
                                      100年度訴字第453號
聲  請  人
即  原  告　趙玉英
輔  佐  人　吳傑人
上列聲請人因與相對人即被告花蓮縣政府間違反發展觀光條例事
件，聲請追加行政院主計處、財政部臺灣省北區國稅局、交通部
觀光局為被告，本院裁定如下：
　　主  文
聲請駁回。
　　理  由
一、按「經訴願程序之行政訴訟，其被告為下列機關：一、駁回
    訴願時之原處分機關。二、撤銷或變更原處分時，為撤銷或
    變更之機關。」行政訴訟法第24條定有明文，此為撤銷訴訟
    之被告當事人適格之規定。
二、本件聲請意旨略以：被告引用行政院主計處（下稱主計處）
    「中華民國分類標準」之規定及交通部觀光局（下稱觀光局
    ）99年6 月29日觀賓字第0990014797號函之說明，以佐證其
    答辯之理由；又將聲請人經營之「綠光維也納」在財政部臺
    灣省北區國稅局（下稱北區國稅局）花蓮分局設籍課稅登記
    內容認為與認定「是否為不動產租賃」事項無關，是以主計
    處、觀光局及北區國稅局均與原告所主張之權利，在事實上
    或法律上之判斷，均有合一確定之必要，因而依行政訴訟法
    第37條第1 項第3 款之規定，追加主計處、觀光局及北區國
    稅局為共同被告。再者，如本院認主計處、觀光局及北區國
    稅局與相對人並無合一確定之必要，則聲請依行政訴訟法第
    42條第1 項規定依職權以裁定命主計處、觀光局及北區國稅
    局參加訴訟等情。
三、經查，本件相對人所為之原處分，係以聲請人違反發展觀光
    條例第25條第2 項之規定，而依同條例第55條第4 項、裁罰
    標準第9 條附表5 第1 項規定，處新臺幣3 萬元罰鍰並禁止
    經營，聲請人不服提起訴願，經訴願機關交通部駁回訴願，
    是聲請人之本案訴訟係提起撤銷訴訟（參本院卷第43頁更正
    聲明），揆諸首揭行政訴訟法第24條第1 款之規定，本案被
    告當事人適格即為花蓮縣政府，其他機關依法自無從成為共
    同被告。至於行政訴訟法第37條第1 項各款係共同訴訟要件
    之規定，而非追加被告之規定，是聲請人據以追加主計處、
    觀光局及北區國稅局為共同被告，自無從准許。再者，聲請
    人並無法釋明主計處、觀光局及北區國稅局就本件訴訟標的
    與本件任何一造必須合一確定，且本件撤銷訴訟之結果為何
    ，對於主計處、觀光局及北區國稅局權利或法律上利益均不
    受到任何影響，是本院自無從依行政訴訟法第41條以職權裁
    定，或因聲請人之聲請依行政訴訟法第42條第1 項之規定裁
    定命主計處、觀光局及北區國稅局參加訴訟，均在此指明，
    爰裁定如主文。
中　　華　　民　　國　　100　 年　　5　　 月　　30　　日
　　　　　　　　　　臺北高等行政法院第三庭
　　　　　　　　　　　　　　　審判長法  官　許　瑞　助
     　                         　　法  官　林  玫  君
        　　　　　　　　　　　　　　法　官　鍾　啟　煌
上為正本係照原本作成。
如不服本裁定，應於送達後10日內向本院提出抗告狀（須按他造
人數附繕本）。
中　　華　　民　　國　　100　 年　　5　　 月　　30　　日
　　　　　　　　　　　　　　　　　　書記官　吳　芳　靜